臺灣高等法院民事裁定
111年度抗字第512號
抗  告  人  宜蘭縣羅東鎮樹林里辦公處

法定代理人  黃再興  

上列抗告人因與相對人臺灣銀行股份有限公司間停止執行事件，
對於中華民國111年3月14日臺灣宜蘭地方法院111年度聲字第15
號所為裁定提起抗告，本院裁定如下： 
    主  文
抗告駁回。
抗告費用由抗告人負擔。
    理  由
一、抗告人聲請及抗告意旨略以：相對人前以原法院89年度執字
    第2832號債權憑證為執行名義，向原法院民事執行處（下稱
    執行法院）聲請就債務人黃再興（下逕稱其名）對宜蘭縣○○
    鎮○○○○○○○○○○○○○○號00000000000000號帳戶（下稱系爭帳戶
    ）之存款債權為強制執行，經執行法院以110年度司執字第1
    0801號求償債務強制執行事件受理在案（下稱系爭執行事件
    ）。惟黃再興為宜蘭縣羅東鎮樹林里里長，伊以黃再興之名
    義，將里長事務補助費、保險費等共計新臺幣（下同）84萬
    1,941元存入系爭帳戶，是伊就該款項具有所有權，伊已向
    原法院提起第三人異議之訴（案列原法院111年度訴字第126
    號），倘不停止執行，將使伊受有損害，爰依強制執行法第
    18條第2項規定，聲請准供擔保，裁定停止系爭執行事件之
    強制執行程序。原裁定駁回伊之聲請，顯有違誤，應予廢棄
    等語。
二、按強制執行法第18條第1項規定強制執行程序開始後，除法
    律另有規定外，不停止執行。明示以不停止執行為原則。同
    條第2項所以例外規定得停止執行，係因回復原狀等訴訟，
    如果勝訴確定，債務人或第三人之物已遭執行無法回復，為
    避免債務人或第三人發生難以回復之損害，必於認有必要時
    ，始得裁定停止執行。如無停止執行必要，僅因債務人或第
    三人憑一己之意思，即可達到停止執行之目的，不僅與該條
    所定原則上不停止執行之立法意旨有違，且無法防止債務人
    或第三人濫行訴訟以拖延執行，致害及債權人權益。故受訴
    法院准債務人或第三人提供擔保停止執行，須於裁定中表明
    有如何停止執行之必要性，始得謂當。而有無停止執行必要
    ，更應審究提起回復原狀或異議之訴等訴訟之債務人或第三
    人之權利是否可能因繼續執行而受損害以為斷。倘債務人或
    第三人所提訴訟為不合法、當事人不適格、顯無理由，或繼
    續執行仍無害債權人或第三人之權利者，均難認有停止執行
    之必要（最高法院101年度台抗字第787號裁定要旨參照）。
三、經查：
  ㈠相對人前執原法院89年度執字第2832號債權憑證為執行名義
    ，以黃再興及訴外人國盟鋁業股份有限公司、黃逸雄、張民
    雄、黃錦懋、黃寬亮等人為執行債務人，向執行法院聲請強
    制執行，經執行法院以系爭執行事件受理，並於110年6月18
    日核發執行命令，扣押黃在興系爭帳戶內存款131萬6,896元
    （另扣有黃再興與他人之聯名戶存款167萬7.463元）；嗣抗
    告人以系爭帳戶中84萬1,941元為伊所有之里長事務補助費
    、保險費等為由，向原法院提起第三人異議之訴，有系爭執
    行事件卷面、民事聲請強制執行狀、執行法院110年6月18日
    宜院春110司執壬字第10801號執行命令、第三人陳報扣押存
    款金額或聲明異議狀、民事起訴狀等件可稽（見本院卷第19
    -33頁、原法院卷第7-10頁），首堪認定。
  ㈡按第三人就執行標的物有足以排除強制執行之權利者，得於
    強制執行程序終結前，向執行法院對債權人提起異議之訴；
    如債務人亦否認其權利時，並得以債務人為被告，強制執行
    法第15條定有明文。又所謂就執行標的物有足以排除強制執
    行之權利者，係指對於執行標的物有所有權、典權、留置權
    、質權存在情形之一者而言（最高法院44年台上字第721號
    、68年台上字第3190號判例要旨參照）。次按金融機構與存
    款戶係消費寄託關係，依民法第602條第1項、第2項及第603
    條規定，其金錢交付該金融機構時，所有權即已移轉為該金
    融機構所有，存款戶僅得請求返還同數額之金錢而已，並無
    主張所有權之餘地。
　㈢抗告人主張：系爭執行事件標的之系爭帳戶存款為其所有，
    其對於執行標的物具有排除強制執行之權利云云；然查：系
    爭執行事件執行標的為黃再興於羅東農會之系爭帳戶存款，
    依上開說明，黃再興與羅東農會成立消費寄託關係，黃再興
    將金錢交付羅東農會時，其所有權即已移轉為羅東農會所有
    ，黃再興僅有寄託物返還請求權，對寄託之金錢無所有權可
    言。準此，縱抗告人關於系爭帳戶中84萬1,941元為其里長
    事務補助費、保險費等之主張為真，亦不得據以主張其對該
    存款具所有權，而謂具有足以排除強制執行之權利；況系爭
    帳戶存款為種類之債，縱經執行法院強制執行後，抗告人尚
    非不得基於其與黃再興間之債權債務關係，請求黃再興返還
    上開款項，難認抗告人有何因系爭執行事件而發生難以回復
    之損害。從而，系爭執行事件尚不得因抗告人提起第三人異
    議之訴，而認有停止執行之必要。
　㈣綜上所述，抗告人既無足以排除強制執行之權利，其依強制
    執行法第18條第2項規定，聲請准其供擔保後停止系爭執行
    事件之執行程序，自無理由。原裁定駁回抗告人之聲請，核
    無違誤。抗告意旨指摘原裁定不當，求予廢棄，為無理由，
    應予駁回。
四、據上論結，本件抗告為無理由，爰裁定如主文。
　　
中　　華　　民　　國　　111 　年　　4 　　月　　29　　日
                  民事第二十二庭
                      審判長法  官  張靜女
                            法  官  范明達
                            法  官  葉珊谷
正本係照原本作成。
不得再抗告。
中　　華　　民　　國　　111 　年　　4 　　月　　29　　日
                            書記官  陳玉敏